【裁判字號】    92,交聲,732
【裁判日期】    920609
【裁判案由】    交管條例聲異
【裁判全文】
臺灣板橋地方法院交通事件裁定                    九十二年度交聲字第七三二號
    原處分機關  臺北市交通事件裁決所
    異  議  人
    即受處分人  甲  ○
右列受處分人因違反道路交通管理處罰條例案件，對於原處分機關於九十二年二月二
十四日以北市裁三字第裁二二－ＡＸＸ０二二二二七號所為之裁決處分（原舉發案號
：臺北市政府警察局九十一年十二月二十五日北市警交大字第ＡＸＸ０二二二二七號
），聲明異議，本院裁定如左：
    主      文
異議駁回。
    理      由
一、聲明異議意旨略以：異議人即受處分人甲○所於民國九十一年十一月十六日下午
    五時四十分，駕駛車牌號碼Ｃ八─六四一號營業小客車沿臺北市○○○路由東往
    西方向行駛，途經忠孝西路、中華路一段交岔路口，適有郭泰祺騎乘ＯＱＹ─一
    八八重型機車沿延平北路由北向南方向，亦行駛至上開交岔路口，因異議人闖紅
    燈，其車輛右前車頭撞及郭泰祺機車左側車身，郭泰祺人車失控倒地，受有左背
    部淺小擦傷之傷害。異議人因「闖紅燈」及「違反道路交通安全規則肇事致人受
    傷」之違規事實，經員警掣單舉發，原處分機關依道路交通管理處罰條例第五十
    三條及六十一條第三項規定處罰鍰新台幣（下同）二千七百元，吊扣駕駛執照三
    個月，並依同條例第六十三條第一項第三款記違規點數三點。異議人甲○則以當
    時伊車從臺北市○○○路通過中華路口時，綠燈適轉變為黃燈，不慎撞及郭泰祺
    騎乘之車號ＯＱＹ─一八八號重型機車致郭泰祺跌倒，經送醫急診檢查後郭泰祺
    已於當晚返家休息，且於九十一年十一月十九日就上學，並已與其達成和解，敬
    請體諒伊開計程車為生，如被吊扣三個月駕照不知要怎樣生活賺錢養家云云，表
    明不服而提出異議。
二、按汽車駕駛人，行經有燈光號誌管制之交岔路口闖紅燈者，處一千八百元以上五
    千四百元以下罰鍰，道路交通管理處罰條例第五十三條定有明文；又汽車駕駛人
    ，有同條例第五十三條情形，除依原條款處罰鍰外，並予記違規點數三點，同條
    例第六十三條第一項第三款亦規定甚明。又按汽車行駛至交岔路口，其前進、轉
    彎應遵守燈光號誌，道路交通安全規則第一百零二條第一款定有明文；汽車駕駛
    人，駕駛汽車違反道路交通安全規則，因而肇事致人受傷者，吊扣其駕駛執照三
    個月至六個月，道路交通管理處罰條例第六十一條第三項亦定有明文。
三、經查，本件異議人即受處分人甲○駕駛車牌號碼Ｃ八─六四一號營業小客車於前
    開時、地，因「闖紅燈」及「違反道路交通安全規則肇事致人受傷」之違規事實
    ，業經臺北市政府警察局交通警察大隊第四組員警掣單舉發在案，有臺北市政府
    警察局九十一年十二月二十五日北市警交大字第ＡＸＸ０二二二二七號違反道路
    交通管理事件通知單、北市裁三字第裁二二─ＡＸＸ０二二二二七號裁決書及本
    件之交通違規事件調查表、道路交通事故調查報告表、道路交通事故分析判斷表
    、交通事故補充資料表、交通事故談話紀錄表及臺北市立中興醫院甲種診斷證明
    書影本各一紙附卷足稽，且為異議人所自認，此有異議人之聲明異議狀一份在卷
    可參，是以異議人於上述時、地確有前開違規行為乙節，應堪認定。至於郭泰祺
    受有左背部淺小擦傷之傷害，有診斷證明書可參，其傷勢固屬輕微，然仍為異議
    人違反交通法令肇事所致，仍無礙於前述違規行為之認定。按違反道路交通管理
    事件之行政罰乃行政機關對於人民違反行政義務時所課予的制裁行為，以達成維
    護交通秩序、安全之行政目的，本件異議人雖具狀辯稱：伊已與對方即郭泰祺達
    成和解，請體諒伊開計程車為生如被吊扣三個月駕照不知要怎樣賺錢養家云云，
    應與本案無關，無礙於構成上開違規之事實，亦即異議人違反行政法上義務之行
    為業已作成，即已違反行政目的而須受行政罰之裁處，不得據此為正當理由而排
    除前開罰責，是異議人所辯，應不足採信。綜上原處分機關依道路交通管理處罰
    條例第五十三條、六十一條第三項及六十三條第一項第三款之規定，裁處罰鍰二
    千七百元及吊扣駕駛執照三個月，並記違規點數三點，核無違誤，量罰亦甚妥適
    ，應予維持，本件異議人之異議為無理由，應予駁回。
四、據上論斷，應依道路交通案件處理辦法第十九條，裁定如主文。
中      華      民      國      九十二      年      六      月    九    日
                                      臺灣板橋地方法院交通法庭
                                          法  官  侯  志  融
右正本證明與原本無異
如不服本裁定應於送達後五日內向本院提出抗告狀
                                          書記官  吳  進  安
中      華      民      國      九十二      年      六      月    九    日


司法院資訊處製作；財團法人民間司法改革基金會備份。
